臺灣臺北地方法院刑事裁定　　　　　　 100年度撤緩字第91號
聲　請　人　臺灣臺北地方法院檢察署檢察官
受　刑　人　詹永全
上列聲請人因受刑人犯竊盜案件，聲請撤銷緩刑（100年度執聲
字第1271號），本院裁定如下：
    主  文
聲請駁回。
    理  由
一、聲請意旨略以：受刑人詹永全前因竊盜案件，經臺灣桃園地
    方法院以98年度審易字第820號判決判處有期徒刑6月，並經
    臺灣高等法院於民國98年11月18日以98年度上易字第2380號
    判決上訴駁回，緩刑4年確定。受刑人竟於緩刑期內之99年
    12 月31日更犯竊盜案件，經臺灣板橋地方法院以100年度易
    字第696號判決判處有期徒刑3月，於100年5月23日確定。因
    認受刑人並非一時失慮，且違反先前以受刑人「經此教訓，
    當知所惕勵，應無再犯之虞」而判決緩刑之基本目的，而有
    執行刑罰之必要，合於刑法第75條之1第1項第2款所定得撤
    銷緩刑宣告之規定，爰依刑事訴訟法第476條之規定聲請撤
    銷等語。
二、按受緩刑之宣告而有下列情形之一，足認原宣告之緩刑難收
    其預期效果，而有執行刑罰之必要者，得撤銷其宣告：一緩
    刑前因故意犯他罪，而在緩刑期內受得易科罰金之有期徒刑
    、拘役或罰金之宣告確定者。二緩刑期內因故意犯他罪，而
    在緩刑期內受得易科罰金之有期徒刑、拘役或罰金之宣告確
    定者，刑法第75條之1第1項第1、2款定有明文。考其立法意
    旨係以：關於緩刑之撤銷，現行法第75條第1項固已設有兩
    款應撤銷緩刑之原因；至得撤銷緩刑之原因，則僅於保安處
    分章內第93條第3項與撤銷假釋合併加以規定，體例上不相
    連貫，實用上亦欠彈性，爰參酌德國及奧地利現行立法例增
    訂本條，其中現行關於緩刑前或緩刑期間故意犯他罪，而在
    緩刑期內受得易科罰金之有期徒刑之宣告者，列為應撤銷緩
    刑之事由，因認過於嚴苛，而排除第75條應撤銷緩刑之事由
    ，移列至得撤銷緩刑事由，俾使法官依被告再犯情節，而裁
    量是否撤銷先前緩刑之宣告；其次，如有前開事由，但判決
    宣告拘役、罰金時，可見行為人仍未見悔悟，有列為得撤銷
    緩刑之事由，以資彈性適用，爰於第1項第1款、第2款增訂
    之。且本條採用裁量撤銷主義，賦與法院撤銷與否之權限，
    特於第1項規定實質要件為「足認原宣告之緩刑難收其預期
    效果，而有執行刑罰之必要」，供作審認之標準（刑法第75
    條之1立法理由參照）。是故，上揭「得」撤銷緩刑之情形
    ，法官應依職權本於合目的性之裁量，妥適審酌被告所犯前
    後數罪間，關於法益侵害之性質、再犯之原因、二罪間之差
    異、違反法規範之情節是否重大、被告主觀犯意所顯現之惡
    性及其反社會性等情，是否已使前案原為促使惡性輕微之被
    告或偶發犯、初犯改過自新而宣告之緩刑，已難收其預期之
    效果，而確有執行刑罰之必要，此與刑法第75條第1項所定
    二款要件有一具備，毋庸審酌其他情狀，即應逕予撤銷緩刑
    之情形不同。
三、經查：
(一)受刑人前於98年2月28日，意圖為自己不法之所有，駕駛車
    號4321-TH號自用小貨車至被害人李孟婷所經營位於桃園縣
    龜山鄉○○路○段337號之商店前，攜帶其向他人所借用客觀
    上可為兇器之螺絲起子1支（含柄約8吋，金屬材質，柄為塑
    膠包覆，未扣案），以之旋鬆被害人李孟婷上開商店白鐵門
    捲軸螺絲後，竊取該處之白鐵門1片及置於門後之電鑿刀1支
    ，得手後載往吳禹嫺所經營位於臺北縣樹林市○○路84之2
    號之名浦實業社，將上揭竊得之白鐵門出售予不知情之吳禹
    嫺，而犯刑法第321條第1項第3款攜帶凶器竊盜罪，經臺灣
    桃園地方法院於98年7月17日以99年度審易字第820號判決判
    處有期徒刑6月，如易科罰金，以新臺幣1,000元折算1日，
    受刑人上訴後，經臺灣高等法院以98年度上易字第2380號判
    決上訴駁回，緩刑4年，於98年11月18日確定在案（下稱甲
    案）；另受刑人於緩刑期內之99年12月31日，騎乘腳踏車行
    經新北市○○區○○路3段與環河路口旁，見告訴人吳介瑋
    所有車牌號碼3959-YZ號自小客車，因車禍事故毀損而停放
    於路邊待修（車牌已由吳介瑋自行拆下保管），竟意圖為自
    己不法之所有，基於竊盜之犯意，持於上開小客車內取得，
    客觀上足供兇器使用之老虎鉗1支，剪下告訴人吳介瑋上開
    車輛內之電線3條（價值約新臺幣1,500元），適為路人發現
    後報警，經警到場而查獲，又犯刑法第321條第1項第3款攜
    帶凶器竊盜罪，經臺灣板橋地方法院於100年4月21日以100
    年度易字第8696號判決判處有期徒刑3月，如易科罰金，以
    新臺幣1,000元折算1日，於100年5月23日確定（下稱乙案）
    等情，有上開二案判決書及臺灣高等法院被告前案紀錄表各
    1份附卷可稽，是受刑人係於緩刑期內故意犯他罪，而在緩
    刑期內受6月以下有期徒刑之宣告，應無疑義。
(二)然衡酌受刑人於緩刑期間所犯之刑法第321條第1項第3款之
    加重竊盜罪，與其前所犯之刑法第321條第1項第3款之加重
    竊盜罪，二者犯罪情節、手段並非相同，已難以受刑人於緩
    刑期間所犯之上開犯行，推認其前所宣告之緩刑難收預期效
    果。再者，受刑人乙案之犯罪行為經原審法院斟酌其所竊之
    電線3條價值非高，已經告訴人吳介瑋領回，且受刑人與告
    訴人吳介瑋已達成和解，並取得告訴人吳介瑋之宥恕，另受
    刑人當天係因被老闆罵，負氣而騎腳踏車離開，但身上沒錢
    ，且整天沒吃東西，看到路上毀損之車輛，始臨時起意，竊
    取該車上之3條電線想拿去變賣等情，其犯罪之情狀顯可憫
    恕，倘若處受刑人最低刑度，顯有情輕法重之憾，而依刑法
    第59條之規定，酌減其刑度，復審酌被告犯罪之動機、目的
    、手段、所生危害及所得利益均甚微、其品行智識程度、生
    活狀況、及犯罪後坦承犯行態度良好等一切情狀，從輕科處
    有期徒刑3月，顯見受刑人乙案之犯罪情節實非重大，且犯
    後態度良好，是受刑人於緩刑期內所犯乙案犯行之行為縱有
    可議，惟堪認受刑人尚非惡性重大，惡習難改之輩。再者，
    受刑人所犯甲案、乙案之犯罪時間相距將近有1年10月之久
    ，且觀之上開受刑人所犯乙案之犯罪情節，亦不足認原宣告
    之緩刑難收預期效果，而有執行刑罰之必要。此外，卷內復
    查無任何證據足認其原緩刑之宣告，難收其預期效果而有執
    行刑罰之必要。綜上，本院認聲請人聲請撤銷緩刑為無理由
    ，應予駁回。
四、依刑事訴訟法第220條之規定，裁定如主文。
中    華    民    國   100    年    8     月    1    日
                  刑事第十五庭  法  官  李小芬
上正本證明與原本無異。
如不服本裁定，應於裁定送達後5日內向本院提出抗告狀。
                                書記官  陳品潔
中    華    民    國   100    年    8     月    2     日